--- 
title: "Ćwiczenie 1.7"
author: "Kacper Telesz"
format: 
  html:
    toc: true
    toc-depth: 3
    toc-location: right
    toc-title: 'Spis Treści'
    number-sections: true
    number-depth: 2
    embed-resources: true
    html-math-method: mathjax
    code-tools: true
    code-block-bg: true
    code-fold: show
    code-summary: "Pokaż/ukryj kod"
    link-external-icon: true
    link-external-newwindow: true
    smooth-scroll: true
    self-contained: true
    citation: true
    theme: 
        dark: superhero
        light: celurean
    fontsize: 1.1em               
    linestretch: 1.4
    
    highlight-style: dracula
execute: 
  echo: true
  error: false
  warning: false
  output: true
---

MRZ - uwagi jak w pierwszym pliku. 
MRZ- dokument się nie renderuje do html, bo np. nie ma nigdzie wczytanych pakietów 

```{r}
library(tidyverse)
library(tidymodels)
library(dotwhisker)
tidymodels_prefer()
```


## Przygotowanie zbioru danych 'airquality':

```{r}

colnames(airquality) <- tolower(colnames(airquality)) # Zmiana nazw kolumn na małe litery

air <- 
  airquality |> 
  as_tibble() |> # konwersja na tibble
  na.omit() |>  # usuwamy brakujące dane
  select(-day) |> # Usunięcie kolumny 'day'
  mutate(month = factor(month)) # Zmienna 'month' zostaje przekształcona na zmienną kategoryczną (factor)

str(air) # Sprawdzenie struktury danych
```
## Analiza danych 

```{r}

#install.packages("GGally")
library(GGally)

ggpairs(air[4]) # wizualizacja
#ggally_autopoint(air)

air %>%
  ggplot(aes(
    x = solar.r,
    y = ozone,
    col = month,
    group = month
  )) +
  geom_point() +
  geom_smooth(method = lm, se = F) +
  scale_color_viridis_d(option = "C", end = .9)
```


## Tworzenie modelu szacującego zawartość ozonu w atmosferze

```{r}

ozone ~ solar.r * wind * temp

linear_reg()

lm_mod <- 
  linear_reg() |> 
  set_engine("lm")

lm_fit <-  
  lm_mod |>
  fit(ozone ~ solar.r * wind * temp, data = air)
lm_fit  

lm_fit$fit |> summary()
lm_fit |> tidy()
lm_fit |> tidy(conf.int = T)
```

```{r}

lm_fit |> 
  tidy() |> 
  dwplot(vline = geom_vline(xintercept = 0, color = "grey50", linetype = 2), 
         dot_args = list(size = 2, color = "black"), 
         whisker_args = list(color = "black")) +
  theme_bw()

```
Wnioski: największy wpływ na zawartość o3 w powietrzu ma wiatr, pójźniej temperatura a najmniejszy wpływ ma promieniowanie słoneczne.

## Prognozowanie o3 

```{r}
new_points <- expand.grid(solar.r = seq(300,400,10), 
                          wind = seq(5,20,5),
                          temp = seq(60,90,10))
```

```{r}
# Prognoza średniej wartości
mean_pred <- predict(object = lm_fit, new_data = new_points)

# Prognoza przedizału ufności
conf_pred <- predict(object = lm_fit, new_data = new_points, type = "conf_int")

# Łączenie danych
lm_pred <- 
  new_points |> 
  bind_cols(mean_pred) |> 
  bind_cols(conf_pred)

# WYkres danych

```

Za dużo danych na jednym wykresie. Trochę to poprawiłem, ale opisy wykresu  i opis wyników też są potrzben, nikt nie zrozumie co zrobiłeś i po co. 

```{r}
lm_pred |>
  ggplot(aes(x = temp,
             y = .pred, color = factor(wind))) +
  geom_point(position = position_dodge(width = 5)) +
  geom_errorbar(aes(ymin = .pred_lower,
                    ymax = .pred_upper),
                width = 0.2, 
                position = position_dodge(width = 5)) +
  facet_wrap(~ solar.r) +
  theme_bw() +
  
  labs(x = "temperatura[°F]",y = "powietrze",
  title = "Prognoza stężenia ozonu w zależności od temperatury i prędkości wiatru",
  color = "p.wiatru[mph]")
```

Wnioski: Im wyższa temperatura powietrza tym większy wpływ na zawartość ozonu z powietrzu ma prędkość wiatru.
