--- 
title: "Ćwiczenie 2.7"
author: "Kacper Telesz"
format: 
  html:
    toc: true
    toc-depth: 3
    toc-location: right
    toc-title: 'Spis Treści'
    number-sections: true
    number-depth: 2
    embed-resources: true
    html-math-method: mathjax
    code-tools: true
    code-block-bg: true
    code-fold: show
    code-summary: "Pokaż/ukryj kod"
    link-external-icon: true
    link-external-newwindow: true
    smooth-scroll: true
    self-contained: true
    citation: true
    theme: 
        dark: superhero
        light: celurean
    fontsize: 1.1em               
    linestretch: 1.4
    
    highlight-style: dracula
execute: 
  echo: true
  error: false
  warning: false
  output: true
---


## Insertowanie bibliotek

```{r}
library(tidymodels) 
library(skimr) 
library(GGally) 
library(openair) 
library(ranger)
library(modeldata)
tidymodels_prefer()
```

## Wczytywanie danych

```{r}
air <- mydata |> selectByDate(year = 1999) 
air |> skim()
```

## Usuwanie brakujących danych

```{r}
air <- air |> na.omit()
```

## Współczynniki korelacji
```{r}
set.seed(222)
air[sample(1:nrow(air), size = 300, replace = F),] |> 
  select(nox, no2) |> 
  ggpairs()
```
## Wykres regresji liniowej do sprawdzania danych
```{r}
library(ggpubr)
# wykres regresji liniowej, do sprawdzenia danych 
set.seed(222)
air[sample(1:nrow(air), size = 300, replace = F),] |> 
  select(nox, no2) |> 
  ggplot(aes(nox, no2)) +
  geom_point() +
  geom_smooth(method = "lm", se = T, formula = y ~ x) + 
  stat_cor(label.x = 10, label.y = 80) + 
  stat_regline_equation(label.x = 10, label.y = 82) +
  theme_bw()
```

## Stężenie ozonu na przestrzeni roku 
```{r}
air |>    
  ggplot(aes(date, o3)) +     
  geom_line() +     
  theme_bw()
```
## Przekształcanie zmiennej ozon z jakościowej na ilościową

```{r}
air |>    
  ggplot(aes(date, o3)) +     
  geom_line() +     
  theme_bw()
```

```{r}
air <-
  air |>
  mutate(ozone = cut(
    o3,
    breaks = c(-0.1, 10, 53),
    labels = c("Niskie", "Wysokie")
  ))
```
Sprawdzenie: 
```{r}
air |> count(ozone)
```
## Podział na zbiór uczący i testowy 

```{r}
set.seed(222)
data_split <- initial_split(data = air, prop = 3/4)
train_data <- training(data_split)
test_data <-  testing(data_split)
```

## Tworzenie receptury i modyfikacja zmiennych
```{r}
ozone_rec <-
  recipe(ozone ~ ., data = train_data) |>
  update_role(date, wd, pm10, pm25, so2, co,o3,ws,nox, new_role = "ID") |>
  step_BoxCox(no2) |>
  step_date(date, features = c("month")) |>
  
  step_dummy(all_nominal_predictors()) |>
  step_zv()
```

```{r}
ozone_rec |> summary()
ozone_rec |> prep()
```
## Trenowanie modelu z recepturą

### Tworzenie modelu
```{r}
lr_mod <- 
  logistic_reg() |> 
  set_engine("glm")

rf_mod <- 
  rand_forest() |> 
  set_engine("ranger") |> 
  set_mode("classification")
```
### tworzenie workflow 
```{r}
ozone_work <- 
  workflow() |> 
  add_model(lr_mod) |> 
  add_recipe(ozone_rec)

ozone_work_lr <- 
  workflow() |> 
  add_model(lr_mod) |> 
  add_recipe(ozone_rec)

ozone_work_rf <- 
  workflow() |> 
  add_model(rf_mod) |> 
  add_recipe(ozone_rec)
```
### trening modelu bez resamplingu
```{r}
ozone_fit <-  
  ozone_work |> 
  fit(data = train_data)
```

### wyodrębnianie 

```{r}
ozone_fit |> 
  extract_fit_parsnip() |> 
  tidy() 
```
### Predykcja 
```{r}
predict(ozone_fit, test_data, type = "prob")
```

```{r}
pred_test <- 
  augment(ozone_fit, test_data) |>
  select(-wd,
         -pm10,
         -pm25,
         -so2,
         -co,
         -no2,
         -nox,
         -o3,
         -ws,
         -date)
pred_test
```

```{r}
pred_test  |> 
  roc_curve(truth = ozone, .pred_Niskie) |> 
  autoplot()
```
### Estymacja pola pod krzywą
```{r}
pred_test |> 
  roc_auc(truth = ozone, .pred_Niskie)
```

## resampling

```{r}
set.seed(1001)
ozone_folds_cv <- vfold_cv(train_data, v = 10)
ozone_folds_5cv <- vfold_cv(train_data, v = 10, repeats = 5)
ozone_folds_bootstraps <- bootstraps(train_data, times = 5)
```

### trening modelu z resamplingiem

```{r}
ozone_fit <-  
  ozone_work |> 
  fit(data = train_data)
```

```{r}
rf_fit_cv <- 
  ozone_work_rf |> 
  fit_resamples(ozone_folds_cv)

rf_fit_5cv <- 
  ozone_work_rf |> 
  fit_resamples(ozone_folds_5cv)

rf_fit_bootstraps <- 
  ozone_work_rf |> 
  fit_resamples(ozone_folds_bootstraps)
```

```{r}
lr_fit_cv <- 
  ozone_work_rf |> 
  fit_resamples(ozone_folds_cv)

lr_fit_5cv <- 
  ozone_work_rf |> 
  fit_resamples(ozone_folds_5cv)

lr_fit_bootstraps <- 
  ozone_work_rf |> 
  fit_resamples(ozone_folds_bootstraps)
```

## Wyniki 

### Metryki dla modelu z resamplingiem 

```{r}
rf_fit_cv |> 
  collect_metrics() |> 
  knitr::kable(digits = 3)
```
```{r}
rf_fit_5cv |> 
  collect_metrics() |> 
  knitr::kable(digits = 3)
```
```{r}
rf_fit_bootstraps |> 
  collect_metrics() |> 
  knitr::kable(digits = 3)
```
```{r}
lr_fit_cv |> 
  collect_metrics() |> 
  knitr::kable(digits = 3)
```
```{r}
lr_fit_5cv |> 
  collect_metrics() |> 
  knitr::kable(digits = 3)
```
```{r}
lr_fit_bootstraps |> 
  collect_metrics() |> 
  knitr::kable(digits = 3)
```

### Metryki dla modelu bez resamplingu

```{r}
bind_rows(
  pred_test |>
    roc_auc(truth = ozone, .pred_Niskie),
  
  pred_test |>
    accuracy(truth = ozone, .pred_class)
) |>
  knitr::kable(digits = 3)
```

## Wnioski: 

Dokładność modeli z zastosowaniem metod próbkowania oraz wartość wskaźnika ROC AUC są wyższe niż bez ich użycia.
Dokładność modelu bez resamplingu wyniosła 0,81 podczas gdy dla wszystkich modeli po resamplingu wynosiła około 0,83 i była najlepsza dla lasu losowego z zastosowaną metodą resamplingu bootstraps oraz dla regresji logistycznej z zastosowaną metodą cv.  

## Optymalizacja hiperparametrów

### specyfikacja modelu
```{r}
tune_spec <- 
  decision_tree(
    cost_complexity = tune(), 
    tree_depth = tune()) |> 
  set_engine("rpart") |> 
  set_mode("classification")

tune_spec
```
### tworzenie regularnej siatki wartości
```{r}
siatka <- grid_regular(cost_complexity(), 
                       tree_depth(), 
                       levels = 5)
siatka
```

### podgląd parametrów
```{r}
siatka |> 
  count(tree_depth)
```
```{r}
siatka |> 
  count(cost_complexity)
```
```{r}
set.seed(234)
folds <- vfold_cv(train_data)
```
### workflow, statystyki i optymalizacja modelu
```{r}
set.seed(345)


ozone_work_tune <- 
  workflow() |> 
  add_model(tune_spec) |> 
  add_recipe(ozone_rec)

miary_oceny <-
  yardstick::metric_set(
    accuracy,
    mcc,
    npv,
    roc_auc)

ozone_tune_fit <-
  ozone_work_tune |>
  tune_grid(
    resamples = folds,
    grid = siatka,
    metrics = miary_oceny
  )

ozone_tune_fit
```

```{r}
ozone_tune_fit |> collect_metrics()
```
### Wyświetlenie wyników
```{r}
ozone_tune_fit %>%
  collect_metrics() %>%
  mutate(tree_depth = factor(tree_depth)) %>%
  ggplot(aes(cost_complexity, mean, color = tree_depth)) +
  geom_line(size = 1.5, alpha = 0.6) +
  geom_point(size = 2) +
  facet_wrap(~ .metric, scales = "free", nrow = 2) +
  scale_x_log10(labels = scales::label_number()) +
  scale_color_viridis_d(option = "plasma", begin = .9, end = 0)
```
### Wybranie najlepszych zestawów hiperparametrów
```{r}
ozone_tune_fit |> show_best(metric="accuracy")
ozone_tune_fit |> select_best(metric="accuracy")
```
#Wnioski: 

Drzewo o głębokości 1 jest najgorszym modelem pod względem każdej z metryk.Drzewo o głębokości 4 poradziło sobie najlepiej dla metryk dokładność oraz npv, jednak gorzej jeżeli chodzi o pole pod krzywą ROC. Dla tej metryki oraz dla mcc najlepszy wynik uzyskało drzewo o głębokości 15. 









